【裁判字號】    94,訴,907
【裁判日期】    950329
【裁判案由】    毒品危害防制條例
【裁判全文】
臺灣高雄地方法院刑事判決               94年度訴字第907號
公  訴  人  臺灣高雄地方法院檢察署檢察官
被      告  丙○○
選任辯護人  柳聰賢律師
上列被告因毒品危害防制條例案件，經檢察官提起公訴（94年度
偵字第1681號），本院判決如下：
    主  文
丙○○共同運輸第三級毒品，處有期徒刑年。扣案含有第三級
毒品去甲假麻黃（Cathine） 成分之錠劑貳顆沒收。
    事  實
一、緣丙○○於民國94年1 月9 日凌晨5 時許，在高雄市○○○
    路「聖堂PUB 」前遇見某年籍姓名不詳、綽號「欽仔」之成
    年男子（以下稱「欽仔」），二人因討論名牌服飾用品、交
    談甚歡而相識。嗣因丙○○所攜帶之背包太大、未能攜帶進
    入「聖堂PUB 」內，遂向「欽仔」借用背包用以放置個人貴
    重物品，而「欽仔」乃交付其內裝有第三級毒品去甲假麻黃
    （Cathine） 成分之錠劑4 顆（以下稱前開毒品）之GUCCI
    牌小背包1 只（以下稱前開背包）予丙○○使用，並委託丙○○隨後代為運送前往高雄市苓雅區大遠百百貨公司，再交
    付予某一不詳姓名之長髮男子收受並表示將來會給其「好康
    的」等語。詎丙○○雖誤認前開背包所裝者為第三級毒品愷
    他命（Ketamine，俗稱Ｋ他命），然仍預見其內物品要屬毒
    品危害防制條例第2 條第2 項第3 款所列之第三級毒品、依
    法不得運輸之情形下，竟基於運輸第三級毒品之犯意，於同
    日6 時許，依「欽仔」之指示騎乘機車將裝有前開毒品之背
    包運往大遠百百貨公司，擬交付予該不詳姓名之長髮男子。
    然丙○○於同日6 時5 分許，行經高雄市前鎮區○○○路、
    林森三路交叉口之際，因騎乘機車未戴安全帽、且同時使用
    行動電話之交通違規情事，為警當場予以攔檢。嗣丙○○於
    有偵查犯罪權限之機關及公務員發覺其犯罪前，即主動向實
    施攔檢之高雄市政府前鎮分局員警林明龍自承身上攜帶前開
    毒品，並主動提出前開背包供員警察看，因而扣得前開毒品
    4顆（經鑑定後僅剩餘2顆） ，並循線查悉上情。
二、案經高雄市政府警察前鎮分局報請台灣高雄地方法院檢察署
    檢察官偵查起訴。
    理  由
壹、本件關於證據能力之意見：
  一、被告於警詢、偵查及本院94年1 月9 日訊問中所為之自白
      均具有證據能力：
    (一)按被告之自白，須非出於強暴、脅迫、利誘、詐欺、疲勞
      訊問、違法羈押或其他不正之方法，且與事實相符者，始
      得採為證據，如被告之自白係由於不正之方法，並非自由
      陳述，則其取得自白之程序，已非適法，不問自白內容是
      否確與事實相符，因其非係適法之證據，即不能採為判決
      基礎，故審理事實之法院，遇有被告對於自白提出刑求之
      抗辯時，應先於其他事實而為調查，此據刑事訴訟法第15
      6 條第1 項、第3 項分別定有明文。然審諸上揭規定禁止
      以不正方法取得被告自白取供之立法目的，乃慮及刑事訴
      訟之目的本在發現實體的真實，使國家得以正確的適用刑
      罰權，藉以維護社會秩序及公共安全，然其手段仍應合法
      、潔淨、公正，方得保障人權，遂於前開條文明定倘被告
      接受訊問時遇有強暴、脅迫、利誘、詐欺、疲勞訊問、違
      法羈押或其他不正方法之情形時，即推定其有虛偽自白之
      危險，進而排除其證據能力。然倘檢察官得於個案中具體
      舉證證明訊問被告過程中，訊問者雖有實施前述不正之方
      法，惟被告係出於自由意思而為自白者，因此際並無虛偽
      陳述之危險，揆諸前揭法條意旨，仍應許其具有證據能力
      。職是，有關被告自白任意性之調查，首應由被告負有釋
      明之責，先行陳述其遭受不正取供之時、地與概況，俾使
      檢察官得據此聲請調查證據，憑為法院將來調查之方向。
      如法院經調查結果認定被告自白係以不正方式取得，自應
      依法加以排除，不得作為證據；惟倘有客觀事證足認被告
      之自白要非訊問人員逕以違法方式所取得，而係出於自由
      意思所為、且其自白之陳述堪認與事實相符者，仍難謂該
      自白毫無證據能力可言，合先敘明。
    (二)辯護人雖辯稱被告前揭所述各節乃係出於己意之虛偽自白
      、並無證據能力云云。然參以被告於警詢、偵查及本院94
      年1 月9 日歷次訊問之初，俱經員警、檢察官及法官依刑
      事訴訟法第95條第1 款規定告以「得保持緘默，無須違背
      自己之意思而為陳述」之權利，於詢問過程中亦針對案發
      過程詳予陳述，有前開訊問筆錄（參見警卷第4 至7 頁、
      偵查卷第7 至8 頁、及本院94年度聲羈字第4 至7 頁）暨
      本院勘驗筆錄1 份（參見本院卷第36頁及第40頁附件）可
      證，且被告於本院審理中亦坦承前開過程並未受有刑求、
      脅迫或其他不正取供方法，且所述各節均係出於自由意識
      所為等語屬實。況依辯護人上開所述，足認被告所為之自
      白乃係出於個人主觀動機所為，要非基於員警、檢察官或
      法院之不正訊問方式而影響其該等陳述。職是，依被告所
      述尚難認已善盡釋明之責，自無調查其自白任意性之必要
      ，亦不得遽為被告前於警詢、偵查及本院94年1 月9 日歷
      次訊問中所為自白均不具任意性之認定，故本院自得採為
      適法之證據。
  二、本件扣案之前開毒品（含有第三級毒品Cathine 成分之錠
      劑4 顆）依法具有證據能力：，
      辯護人雖另以被告並未同意員警搜索、故前開毒品乃司法
      警察違法搜索而取得，依法不得作為證據云云為被告辯護
      。然依刑事訴訟法第88條規定，現行犯不問何人得逕行逮
      捕之，而犯罪在實施中或實施後即時發覺者，為現行犯；
      此外，有被追呼為犯罪人者，或因持有兇器、贓物或其他
      物件、或於身體、衣服等處露有犯罪痕跡，顯可疑為犯罪
      人者，亦以現行犯論。且同法第130 條亦明定司法警察於
      逮捕被告之際，得逕行搜索其身體、隨身攜帶之物件，所
      使用之交通工具及其立即可處及之處所。此外，依同法第
      228 條第1 項規定可知我國刑事訴訟法針對偵查作為發動
      之門檻，僅須知有犯罪嫌疑者即可為之，此與發動搜索依
      刑事訴訟法第122 條須符合「必要時」或「有相當理由」
      之要件；檢察官依同法第251 條第1 項須有足夠犯罪嫌疑
      方能起訴；或法院應達毫無合理懷疑之確信程度始得為有
      罪判決等心證程度之要求，未可一概而論。本件茲據證人
      即員警林明龍到庭證述：本案係因被告交通違規而被攔停
      ，被告因在現場神色慌張，遂詢問被告身上是否攜帶違禁
      品，被告答稱是，就請被告拿出前開背包察看等語（參見
      本院卷第83頁），核與被告於警詢中供承上揭查獲之情相
      符。由是可知，本件乃係被告於員警發現伊運輸第三級毒
      品犯罪事實前，主動供稱身上攜帶毒品之情，進而提出前
      開背包供員警搜索而查獲前開毒品，故員警於被告自承持
      有毒品、且該等毒品尚未經科學方法予以檢驗其種類及內
      容物之際，本得依現行犯加以逮捕，並依法就其身體及隨
      身攜帶之物品逕行搜索，要不以被告於搜索當時是否同意
      為必要。是以員警於事後雖再由被告補填「自願性同意搜
      索筆錄」1 紙附卷為證（參見警卷第10頁），仍無礙於上
      開法定逮捕、逕行搜索程序之認定。準此，本件員警就查
      獲前開毒品之搜索過程於法要無不合，自不生違法採證應
      予排除之事由，故本件扣案之前開毒品依法仍具有證據能
      力。
貳、實體部分：
  一、訊之被告雖坦認為警查獲前述時、地為警查獲持有前開毒
      品之事實，惟矢口否認有運輸第三級毒品犯行。辯稱：扣
      案毒品係伊買來要自己吸食；且前開背包係伊與友人李英
      宏所共有，並非「欽仔」所交付云云。另辯護人則以被告
      案發當時住在位於高雄市○○○路252 號7 樓之3 世紀星
      鑽大樓，故被告為警攔檢當時是要騎車回家，並非運輸毒
      品前往大遠百百貨公司等語為被告辯護。惟查：
    (一)被告於94年1 月9 日凌晨6 時5 分許，騎乘機車行經高雄
      市前鎮區○○○路、林森三路交叉口之際，因違反騎乘機
      車未戴安全帽、且同時使用行動電話等交通違規情事，為
      警當場予以攔檢，嗣為警查獲其身上所攜帶之前開背包內
      夾藏前開毒品4 顆，且該等毒品經檢驗結果含有第三級毒
      品去甲假麻黃（Cathine） 成分等情，業經證人即員警林
      明龍到庭結證屬實，並有扣案前開毒品4 顆（經鑑定後僅
      剩餘2 顆）、及高雄醫學大學附設中和紀念醫院94年2 月
      1 日編號0000-000號檢驗報告1 件在卷可稽，且據被告迭
      於警詢、偵查及本院審理中供認上情不諱，足徵被告此部
      分自白核與事實相符，堪予採信。
    (二)本件被告雖迭以前詞置辯，然本院綜觀被告初於警詢、偵
      查及本院94年1 月9 日訊問中均坦認係受「欽仔」所託，
      欲將前開背包內所裝之前開毒品送往大遠百百貨公司之情
      ，甚而主動供稱伊原本以為是裡面是Ｋ他命、但不知道是
      搖頭丸等語，嗣於本院審理中始翻異前詞，改稱前開毒品
      係買來供自己施用云云。是被告前、後所述矛盾不一，且
      彼此相互扞挌，實難徒以被告於準備及審判程序中之辯詞
      ，即率爾採為有利於被告之認定。職是，本院審諸被告於
      案發後，先後在高雄市政府警察局前鎮分局警備隊、台灣
      高雄地方法院檢察署、及本院羈押室接受訊問，且於歷次
      訊問之初，俱經員警、檢察官及法官依刑事訴訟法第95條
      第1 款規定告以「得保持緘默，無須違背自己之意思而為
      陳述」之權利，被告於詢問過程中亦針對案發過程詳予陳
      述，且訊問過程亦未受有任何刑求、脅迫或其他不正取供
      方法等情，堪認被告所為之自白均係出於個人自由意識所
      為等情，已如前述。次者，本件被告受「欽仔」之委託而
      運送前開毒品，雖未獲取任何利益，然此業據被告自承「
      欽仔」曾表示將來會帶其前往購買名牌服飾、會算比較便
      宜等語，亦核與常情相符。再細繹被告前開訊問時所述內
      容，均供稱伊原本猜想背包內裝的是Ｋ他命，且於本院94
      年1 月9 日訊問中雖坦承持有前開毒品，惟否認涉有運輸
      毒品犯行，並辯稱伊認為運輸毒品Ｋ他命至少要10克、或
      搖頭丸超過10顆以上才會成立等語，此有前述各該訊問筆
      錄暨本院準備程序勘驗筆錄1 份（參見本院卷第40頁附件
      ）可佐，顯見被告對該背包內所夾藏者乃係毒品一節，主
      觀上已有相當認識。況無論係愷他命或亞甲二氧基苯乙基
      胺（ＭＤＭＡ，俗稱搖頭丸），俱屬毒品危害防制條例第
      2 條所公告管制之毒品，是倘被告果有逃避刑責之意，理
      應自始堅詞否認不知背包內裝有毒品，又何以竟得甘冒遭
      警查緝之險，竟於員警攔檢查獲之際主動表示身上帶有違
      禁品，甚而於警詢、偵查及本院訊問中仍可針對與「欽仔
      」相識並其所託運輸前開毒品前往大遠百百貨公司一節詳
      為陳述，並再三表示伊原本以為所攜帶者為第三級毒品Ｋ
      他命、並非搖頭丸等語？另參以被告前於警詢及本院訊問
      中均對其涉犯運輸毒品罪行深表悔意，甚而於本院訊問中
      更得以「不好意思，因為小弟也是第一次觸犯這種東西，
      我真的不是故意的」、「因為今天小弟也是第一次幫人家
      用」等輕鬆之語氣回答法官之問題，顯見被告於應訊當時
      並未受到任何不當外力之影響，且核與事實相符，從而本
      院爰認應以被告警詢、偵查及本院94年1 月9 日訊問時所
      為之自白較屬可採。
    (三)被告固辯稱前開毒品係要買來供自己施用云云。然承前所
      述，前開毒品鑑定結果含有有第三級毒品去甲假麻黃Cath
      ine 成分，再參諸卷附行政院管制藥品局94年5 月4 日管
      檢字第0940004235號函覆本院內容所載，依據Clarke's
      analysis of Drug and Poisons第三版記載，Cathine 之
      血中半衰期約為6 小時，服用後於6 小時內約有40％以原
      型於尿液中排除；另因cathine 為pseudoephedrine 、ca
      thinone 之代謝物，故尿液中檢出Cathine ，可能為施用
      cathine 、pseudoephedrine 或cathinone 所導致。然被
      告為警查獲後所採集之尿液送請鑑驗之結果，未能檢出Ca
      thine 成分，且pseudoephedrine 檢出之濃度亦小於5ppm
      ，此有卷附高雄醫學大學附設中和紀念醫院95年2 月21日
      檢驗報告1 份可佐。憑此尚未可推斷被告果有施用前開毒
      品之情，是其所辯要屬臨訟卸責之詞，委無足採。
    (四)次者，前開背包為警查獲之際，雖在其內併予發現被告之
      個人私章，然此業據被告於警詢中自承因伊所攜帶之背包
      太大、不能帶進「聖堂PUB 」，遂向「欽仔」借用前開背
      包裝放個人貴重物品等語無訛，是被告此部分所述核與常
      情無悖，應堪採信。另被告雖聲請傳喚證人乙○○、甲○○二人，擬用以證明前開背包係被告與乙○○共有之物品
      ，並非「欽仔」所交付者云云。然本院參酌本案事實乃涉
      及被告是否涉有運輸第三級毒品之犯行，從而證人乙○○
      、甲○○等人既為被告之友人，渠等所言不免或有偏頗被
      告之虞，自有詳予究明之必要，以查其所述是否確與事實
      相符。是本院詳繹各該證人到庭所述內容，證人乙○○、
      甲○○二人既均堅稱曾見過被告使用前開背包，且於證人
      乙○○向綽號「麻糬」之女子借用前開背包、與嗣後被告
      向證人乙○○借用該背包之際，二人均同在現場云云，理
      應熟知前開背包之外觀及形式。惟觀乎渠等當庭所證述之
      內容，除證稱前開背包係GUCCI 品牌之情尚屬一致外，有
      關該只背包之顏色、材質、式樣、使用方式（以拉鍊或魔
      鬼沾開啟）及外觀花紋等節均有明顯出入，且經本院分別
      命渠二人當庭繪製前開背包之外觀樣式，所繪內容更出現
      顯著差異，此亦有卷附證人乙○○、甲○○二人所繪前開
      背包草圖2 份可佐（參見本院卷第78、79頁）。綜此觀之
      ，證人乙○○、甲○○針對前開背包外觀、形式等重要事
      項，彼此所述各情顯有重大矛盾，從而渠等前揭證述之詞
      容非無疑，當未可憑為被告有利之證據。
    (五)辯護人雖以被告於案發當時本擬返回高雄市○○○路252
      號7 樓之3 世紀星鑽大樓住處、並非運送毒品前往大遠百
      百貨公司云云為其辯護。然綜觀被告前於警詢、偵查及本
      院94年1 月9 日訊問中，均陳稱其現住地址為「高雄市新
      興區○○○路63號10樓之2 」（警詢筆錄記載為「高雄市
      新興區○○○路10樓163 號」，應屬誤載），要非辯護人
      所稱前開地址，此有卷附偵查筆錄及本院94年1 月9 日訊
      問筆錄各1 件可證，復經本院勘驗前開訊問筆錄內容無訛
      （參見本院卷第36頁及第40頁附件）。本院參以被告乃因
      涉嫌運輸毒品犯行而接受訊問，其人別資料及住、居所地
      址均核與犯罪事實無涉，苟非有逃亡或避免查緝之意，衡
      情自無任意虛捏杜撰之理。是倘被告於案發當時果有居住
      在辯護人所稱「高雄市○○○路252 號7 樓之3 」之事實
      ，又何須迭於偵查及本院訊問中均謊報其他地址？再者，
      茲據卷附檢察官提呈之電子地圖所示（參見本院卷第119
      頁），被告於案發前自「聖堂PUB 」出發後，倘欲返回其
      位於高雄市新興區○○○路63號10樓之2 住處，理應向北
      直行復興一路，惟被告竟反向朝西南方行駛，直至高雄市
      前鎮區○○○路、林森三路交叉口方為警查獲，依其行進
      路線所示，顯見被告確有騎乘機車朝大遠百百貨公司所在
      位置前進之事實，此亦與被告前於警詢、偵查及本院訊問
      中所述之情相符。故辯護人前揭所辯之詞洵非有據，仍未
      足採。
    (六)按刑法上關於客體錯誤，此種認識錯誤之事實與法定之事
      實，法律上非難價值相同，例如欲殺甲，誤認乙為甲而
      殺之，其生命法益相同，殺人之故意無異，法律上但問其
      是否預見為人而實施殺人之行為，至於其人為甲或為乙，
      無關於犯罪之成立（最高法院86年度台上字第3604號判決
      意旨可資參照）。查被告前於警詢、偵查及本院訊問中雖
      辯稱伊誤以為前開背包內所裝者係Ｋ他命云云。然被告於
      接受「欽仔」委託之際，主觀上既有預見其所交付者為第
      三級毒品，猶同意代其運送前往大遠百百貨公司，蓋以Ｋ
      他命、去甲假麻黃（Cathine） 同屬毒品危害防制條例第
      2 條第2 項第3 款所明列之第三級毒品，依法均不得販賣
      、運輸或轉讓，故二者保護之法益相同、非難價值亦無二
      致，縱被告於運輸之初或有誤認該毒品種類之情事，揆諸
      前揭說明，仍無礙於其運輸第三級毒品犯意之認定。
    (七)次按，「運輸」係指轉運輸送而言，不以國外輸入國內或
      國內輸出國外者為限，其在國內運送者，亦屬之。零星夾
      帶或短途持送者，雖得斟酌實際情形，依持有毒品罪論科
      ，但仍以無運輸或販賣意圖者為限，並非謂凡零星夾帶或
      短途持送毒品者，不問其犯意如何，概論以持有毒品之罪
      。倘有運輸之意思，在國內將毒品由某處搬運輸送至他處
      ，即非零星夾帶或短途持送之單純持有，至所運送之毒品
      數量若干，運送之人有無收取報酬，起運與目的地所在是
      否跨越不同之行政地區，則非所問（最高法院92年度台上
      字第3096號判決意旨參照）。又關於運輸毒品罪著手時點
      之認定，祇以所運輸之毒品已實施運送為已足，並非以運
      扺目的地為完成犯罪之要件，換言之，區別該罪既遂、未
      遂之依據，應以已否起運為準，既已起運，構成該罪之輸
      送行為即已完成，不以達到目的地為既遂條件。職是，本
      件被告既接受「欽仔」之委託，擬將前開毒品自高雄市「
      聖堂PUB 」運往大遠百百貨公司，然於到達目的地之前，
      即在高雄市前鎮區○○○路、林森三路交叉口為警攔檢查
      獲，並扣得前開毒品4 顆，參以前開說明，本件被告運送
      前開毒品之距離、數量雖屬非鉅，然審其主觀上既有運輸
      第三級毒品之犯意，更已著手實施起運之行為，依法即應
      論以運輸第三級毒品既遂之罪，方屬允洽。
    (八)末按，以自己共同犯罪之意思，事先同謀，而由其中一部
      分人實施犯罪之行為者，均為共同正犯，業經司法院大法
      官會議釋字第109 號解釋在案。從而二人以上以共同犯罪
      之意思，事前同謀，推由其中部分之人實施，其未參與實
      施之共謀者，非不能成立共同正犯（即學說上所謂之共謀
      共同正犯）。準此，共謀共同正犯外觀上雖無參與實施犯
      罪構成要件之行為，然法院面對共謀共同正犯與從犯（例
      如教唆犯、幫助犯等）之判斷上，必須通觀整體犯罪過程
      ，兼衡行為人主觀上支配犯罪之意思、與其客觀上參與犯
      罪歷程行為之份量等因素綜合加以考量，亦即當行為人對
      於犯罪事實具有相當優勢地位，且係以自己犯罪之意思，
      有意識地投入犯罪構成要件之實現過程者，因其對於整體
      犯罪過程乃基於一定之支配地位，要不得僅以從犯視之，
      而應論以共謀共同正犯，方屬於法無悖。承前所述，本件
      茲據被告迭於警詢、偵查及本院訊問中供稱係受「欽仔」
      委託而將前開毒品運送前往其指定之地點，擬交付予「欽
      仔」所指定之不詳姓名之長髮男子等語綦詳，顯見「欽仔
      」對於前開運輸第三級毒品之整體犯罪事實乃基於相當支
      配地位，且其所為除挑起被告之犯意外，更係以自己犯罪
      之意思，積極參與渠等運輸第三級毒品犯罪意思之形成，
      繼而推由被告著手實施運輸第三級毒品之構成要件行為。
      揆諸前揭說明，自應論以被告與「欽仔」間成立共謀共同
      正犯之責，方屬允當。
    (九)職是，本件事證明確，被告前揭運輸第三級毒品犯行洵堪
      認定，應依法論科。
  二、查去甲假麻黃（Cathine） 係毒品危害防制條例第2 條第
      2 項第3 款所列之第三級毒品，依法不得販賣、運輸、製
      造或轉讓。核被告丙○○所為，係違反毒品危害防制條例
      第4 條第3 項之運輸第三級毒品罪。被告與「欽仔」二人
      彼此間就上開犯行，具有犯意聯絡，應論以共謀共同正犯
      。又被告於有偵查犯罪權限之機關及公務員發覺其犯罪前
      ，主動向攔檢之員警林明龍自承其持有前開毒品，復主動
      提出前開背包供員警察看，因而查扣前開毒品等情，業據
      證人林明龍到庭證述綦詳，是被告此舉當認合於自首之要
      件，應依刑法第62條前段規定減輕其刑，本院審酌被告之
      素行、犯罪動機、目的、手段、對社會治安危害程度，運
      輸之數量非鉅、惟犯罪後猶飾詞否認犯行、難見悔意等一
      切情狀，量處如主文所示之刑，以資懲儆。
  三、此外，毒品危害防制條例第二條第二項規定，毒品依其成
      癮性、濫用性及對社會危害性分為四級，並就製造、運輸
      、販賣、意圖販賣而持有、以非法方法使人施用、引誘他
      人施用及轉讓等不同品項毒品之行為，分別定其處罰。至
      施用或持有第三、四級毒品，因其可罰性較低，故予除罪
      化，僅就施用及持有第一、二級毒品科以刑罰。惟鑑於第
      三、四級毒品均係管制藥品，特於同條例第11條之1 明定
      無正當理由，不得擅自持有；第18條第1 項後段復規定查
      獲之第三、四級毒品，無正當理由而擅自持有者，沒入銷
      燬之。從而，依同條例第18條第1 項後段應沒入銷燬之毒
      品，專指查獲之施用、持有第三、四級毒品而言；倘係查
      獲之製造、運輸、販賣、意圖販賣而持有、以非法方法使
      人施用、引誘他人施用或轉讓之第三、四級毒品，既屬同
      條例相關法條明文規定處罰之犯罪行為，即非該條項應沒
      入銷燬之範圍。又同條例第19條第1 項所定「供犯罪所用
      或因犯罪所得之物」，係指犯第4 條至第9 條、第12條、
      第13條或第14條第1 項、第2 項之罪所用或所得之物，不
      包括毒品本身在內，自不得為第三、四級毒品之沒收依據
      （以犯第4 條第3 項販賣第三級毒品罪為例，其供犯罪所
      用之物，當指「供販賣第三級毒品所用之物」而言；第三
      級毒品本身為販賣之標的，為遂行販賣該毒品使用之物，
      始屬「供犯罪《犯第四條第三項之販賣第三級毒品罪》所
      用之物」，其理至明）。同條例對於查獲之製造、運輸、
      販賣、意圖販賣而持有、以非法方法使人施用、引誘他人
      施用及轉讓第三、四級毒品之沒收，並無特別規定，如其
      行為已構成犯罪，則該毒品即屬不受法律保護之違禁物，
      應回歸刑法之適用，依刑法第38條第1 項第1 款之規定沒
      收之（最高法院95年度台上字第911 號判決意旨參照）。
      準此，本件扣案含有第三級毒品去甲假麻黃（Cathine）
      成分之錠劑2 顆乃係共犯「欽仔」所有、嗣交予被告實施
      運輸毒品犯罪所用之物，爰依刑法第38條第1 項第1 款諭
      知沒收。其餘2 顆則因送驗後業已用罄而不復存在，爰不
      予宣告沒收。另被告用供裝載前開毒品之背包1 只，既未
      扣案，且乏其他積極證據足認該只背包尚屬存在，自不予
      宣告沒收，併此敘明。
據上論斷，應依刑事訴訟法第299 條第1 項前段，毒品危害防制
條例第4 條第3 項，刑法第11條前段、第28條、第62條、第38條
第1 項第1 款，判決如主文。
中    華    民    國    95    年    3     月    29    日
                  刑事第四庭  審判長法官 郭玫利
                                    法官 林意芳
                                    法官 陳明呈
以上正本證明與原本無異。
如不服本判決，應於收受送達後10日內向本院提出上訴書狀。
中    華    民    國    95    年    4     月    3     日
                                  書記官 林明忠
附錄本判決論罪科刑之法條：
毒品危害防制條例第4條
製造、運輸、販賣第一級毒品者，處死刑或無期徒刑；處無期徒
刑者，得併科新臺幣 1 千萬元以下罰金。
製造、運輸、販賣第二級毒品者，處無期徒刑或 7 年以上有期徒
刑，得併科新臺幣 7 百萬元以下罰金。
製造、運輸、販賣第三級毒品者，處 5 年以上有期徒刑，得併科
新臺幣 5 百萬元以下罰金。
製造、運輸、販賣第四級毒品者，處 3 年以上 10 年以下有期徒
刑，得併科新臺幣 3 百萬元以下罰金。
製造、運輸、販賣專供製造或施用毒品之器具者，處 1 年以上 7
年以下有期徒刑，得併科新臺幣 1 百萬元以下罰金。
前五項之未遂犯罰之。


司法院資訊處製作；財團法人民間司法改革基金會備份。
